【裁判字號】    98,消債更,718
【裁判日期】    981130
【裁判案由】    更生事件
【裁判全文】
臺灣臺中地方法院民事裁定           98年度消債更字第718號
聲請人(
即債務人)   丑○○（原
債  權  人  匯誠第一資產管理股份有限公司
法定代理人  甲○○
相對人(
即債權人)   中國信託商業銀行股份有限公司
                      統一編號.
法定代理人  癸○○○○
相對人(
即債權人)   香港商香港上海豐銀行股份有限公司
                      統一編號.
法定代理人  辰○○
相對人(
即債權人)   台新國際商業銀行股份有限公司
                      統一編號.
法定代理人  寅○○
相對人(
即債權人)   玉山商業銀行股份有限公司
                      統一編號.
代  理  人  辛○○
相對人(
即債權人)   安泰商業銀行股份有限公司
                      統一編號.
法定代理人  子○○
相對人(
即債權人)   己○(台灣)商業銀行股份有限公司(原美商己○銀
            行)
                      統一編號.
法定代理人  乙○○
相對人(
即債權人)   國泰世華商業銀行股份有限公司
                      統一編號.
法定代理人  丙○○
相對人(
即債權人)   荷商荷蘭銀行股份有限公司台北分公司
                      統一編號.
代  理  人  壬○○
相對人(
即債權人)   元大商業銀行股份有限公司（原復華商銀）
                      統一編號.
法定代理人  卯○○
訴訟代理人  庚○○
相對人(
即債權人)   金陽信資產管理股份有限公司（原陽信商銀）
                      統一編號.
法定代理人  戊○○
相對人(
即債權人)   萬泰商業銀行股份有限公司
                      統一編號.
法定代理人  丁○○
相對人(
即債權人)   匯誠第二資產管理股份有限公司（原慶豐商銀）
                      統一編號.
法定代理人  甲○○
上列當事人聲請消費者債務清理事件，本院裁定如下：
    主  文
債務人丑○○自中華民國98年12月4日10時起開始更生程序。
    理  由
一、按法院開始更生程序之裁定，應載明其年、月、日、時，並
    即時發生效力，消費者債務清理條例第45條第1項定有明文
    。
二、本件債務人主張：其有不能清償債務情事，前已提出債權人
    清冊，且其無擔保或無優先權之債務總額未逾新台幣一千二
    百萬元，復未經法院裁定開始清算程序或宣告破產，爰向本
    院聲請更生等語。
三、經查債務人所主張之上開事實，業據提出財產及收入說明書
    、財產查詢清單、財產增減變動表、債權人清冊、生活必要
    支出清單、更生償債計畫書等為證，此外，本件又查無債務
    人有消費者債務清理條例第六條第三項、第八條或第四十六
    條各款所定駁回更生聲請之事由存在，則債務人聲請更生，
    應屬有據，爰裁定如主文。
四、本件依債務人消費明細顯示，其消費內容多有奢侈、浪費及
    投機之性質，另依其預擬之更生方案所示，清償比例亦低，
    恐難獲得債權人可決或法院認可，最終可能導致宣告清算並
    不予免責之無益結果，徒然造成司法程序之無益進行。惟因
    前述理由三之說明，本件依法仍應准許更生，併此敘明。
中    華    民    國    98    年    11    月    30    日
                      民事庭法      官  張升星
上為正本係照原本作成
本件不得抗告
本裁定已於98年12月4日10時公告。
中    華    民    國    98    年    11    月    30    日
                            書  記  官  陳貴欽


司法院資訊處製作；財團法人民間司法改革基金會備份。
